【裁判字號】    98,聲減,111
【裁判日期】    980813
【裁判案由】    聲請減刑
【裁判全文】
臺灣板橋地方法院刑事裁定             98年度聲減字第111號
聲  請  人  臺灣板橋地方法院檢察署檢察官
受  刑  人  甲○○
上列受刑人因妨害公務等案件，已經判決罪刑確定，聲請人聲請
減刑及定其應執行之刑（98年度聲減字第101 號），本院裁定如
下：
    主  文
甲○○所犯如附表編號一至二所示之罪，均減刑，詳如附表所載
。應執行有期徒刑捌月，如易科罰金，以銀元參佰元即新臺幣玖
佰元折算壹日。
    理  由
一、查受刑人甲○○於附表編號一至二所示時間，各犯如附表所
    示之妨害公務等2 罪，經分別判處如附表所列之刑，並均確
    定在案，茲檢察官以其犯罪時間，均在民國96年4 月24日以
    前，合於減刑條件，聲請予以減刑，並定其應執行之刑。
二、按依刑法第51條定應執行刑時，「裁判確定前犯數罪，其中
    一罪在新法施行前者，亦同（即亦應為新舊法比較）。」最
    高法院95年5 月23日第8 次刑事庭會議決議可資參照，另按
    行為後法律有變更者，適用行為時之法律。但行為後之法律
    有利於行為人者，適用最有利於行為人之法律，刑法第2 條
    第1 項定有明文。查刑法業於94年2 月2 日修正公布，於95
    年7 月1 日施行，受刑人於本案所犯附表編號一至二所示之
    罪，係刑法修正施行前犯之，故本案自應為新舊法之比較，
    經查：
（一）修正前刑法第51條規定：「數罪併罰，分別宣告其罪之刑
      ，依左列各款定其應執行者：」其中第5 款規定：「宣告
      多數有期徒刑者，於各刑中之最長期以上，各刑合併之刑
      期以下，定其刑期。但不得逾20年。」，修正後刑法第51
      條第5 款規定：「宣告多數有期徒刑者，於各刑中之最長
      期以上，各刑合併之刑期以下，定其刑期。但不得逾30年
      」，比較新舊法之結果，自以舊法規定之定應執行刑之上
      限為20年對行為人較為有利。
（二）修正前刑法第41條第1 項、第2 項分別規定：「犯最重本
      刑為5 年以下有期徒刑以下之刑之罪，而受6 個月以下有
      期徒刑或拘役之宣告，因身體、教育、職業、家庭之關係
      或其他正當事由，執行顯有困難者，得以1 元以上3 元以
      下折算一日，易科罰金。但確因不執行所宣告之刑，難收
      矯正之效，或難以維持法秩序者，不在此限。」、「併合
      處罰之數罪，均有前項情形，其應執行之刑逾6 月者，亦
      同。」；又受刑人行為時之易科罰金折算標準，修正前罰
      金罰鍰提高標準條例第二條前段（現已刪除）規定，就其
      原定數額提高為100 倍折算1 日，則本件受刑人行為時之
      易科罰金折算標準，應以銀元300 元折算1 日，經折算為
      新臺幣後，應以新臺幣900 元折算為1 日。另修正後刑法
      第41條第1 項、第2 項則分別規定：「犯最重本刑為5 年
      以下有期徒刑以下之刑之罪，而受6 個月以下有期徒刑或
      拘役之宣告者，得以新臺幣1 千元、2 千元或3 千元折算
      1 日，易科罰金。但確因不執行所宣告之刑，難收矯正之
      效，或難以維持法秩序者，不在此限」、「前項規定於數
      罪併罰，其應執行之刑未逾六月者，亦適用之。」比較修
      正前後，其應執行之刑逾6 月者是否得易科罰金及易科罰
      金折算標準之結果，以修正前刑法規定較有利於受刑人。
（三）綜上，依整體比較之結果，依刑法第2 條第1 項前段之規
      定，就受刑人附表編號一至二所示之罪及定應執行刑部分
      ，應適用行為時之舊法即修正前刑法第41條第1 項、第2
      項及第51條第5 款之規定處斷。
三、次按中華民國96年罪犯減刑條例第8 條第1 項規定：「依本
    條例應減刑之罪，已經判決確定尚未執行或執行未完畢者，
    由檢察官或應減刑之人犯聲請最後審理事實之法院裁定之。
    」，可知「執行已完畢者」，不在減刑之列。除裁判確定前
    所犯數罪符合數罪併罰之要件，僅因檢察官未及聲請法院定
    應執行刑而接續執行之情形，法院對於其減刑並定應執行刑
    之聲請應予准許外，凡不合數罪併罰之要件而併合執行（接
    續執行）之案件，已執行完畢部分，其減刑之聲請即不應准
    許（96年7 月11日臺灣高等法院第3 次刑事庭庭長會議中華
    民國96年減刑條例法律問題（三）決議參照）。
四、查受刑人所犯附表編號一所示妨害公務罪，固已於95年12月
    19日縮刑期滿，此有臺灣高等法院被告前案紀錄表乙份在卷
    可佐，然受刑人所犯上開罪行，本應與其所犯尚未執行之如
    附表編號二所示之罪，定其應執行之刑，惟檢察未及聲請，
    故聲請人聲請就受刑人所犯附表編號一、二所示之罪減刑，
    並定其減刑後應執行之刑，仍應准許。
五、經核尚無不合，應予准許。爰依中華民國九十六年罪犯減刑
    條例第2 條第1 項第3 款、第8 條第1 項、第3 項、第9 條
    、第10條第1 項、第2 項、第12條，刑法第2 條第1 項前段
    第53條、修正前刑法第41條第1 項前段、第2 項、第51條第
    5 款，修正前罰金罰鍰提高標準條例第2 條，現行法規所定
    貨幣單位折算新臺幣條例第2 條，刑法施行法第1 條之1 第
    1項、第2項前段，裁定如主文。
中    華    民    國    98    年    8     月    13    日
                  刑事第 八 庭  法  官  俞秀美
以上正本證明與原本無異。
如不服本裁定，應於裁定送達後5 日內向本院提出抗告狀。
                                書記官  謝怡貞
中    華    民    國    98    年    8     月    13    日
附表：
┌────────┬────────────┬────────────┐
│  編      號    │          一            │         二             │
├────────┼────────────┼────────────┤
│  罪      名    │       妨害公務         │        竊盜            │
├────────┼────────────┼────────────┤
│  宣  告  刑    │ 有期徒刑伍月（已執行） │     有期徒刑壹年       │
├────────┼────────────┼────────────┤
│  所 犯 法 條   │    刑法第135條1項      │     刑法第321條        │
├────────┼────────────┼────────────┤
│犯罪日期（民國）│      93年8 月15日      │      93年9 月30日      │
├──┬─────┼────────────┼────────────┤
│偵查│機    關  │臺灣桃園地方法院檢察署  │臺灣板橋地方法院檢察署  │
│機關├─────┼────────────┼────────────┤
│及案│案    號  │93年度偵字第13261號     │   95年度偵字第1334號   │
│號  │          │                        │                        │
├──┼─────┼────────────┼────────────┤
│最  │法    院  │   臺灣桃園地方法院     │    臺灣板橋地方法院    │
│後  ├─────┼────────────┼────────────┤
│事  │案    號  │94年度訴字第625 號（聲請│   95年度訴字第373 號   │
│實  │          │書誤載為94年度訴字第7638│                        │
│審  │          │號）                    │                        │
│    ├─────┼────────────┼────────────┤
│    │判決日期  │      94年8月31日       │     95年8月28日        │
├──┼─────┼────────────┼────────────┤
│確  │法    院  │   臺灣桃園地方法院     │    臺灣板橋地方法院    │
│定  ├─────┼────────────┼────────────┤
│判  │案    號  │94年度訴字第625 號      │95年度訴字第373 號      │
│決  ├─────┼────────────┼────────────┤
│    │確定日期  │94年10月17日（聲請書誤載│     95年11月15日       │
│    │          │為94年10月7 日）        │                        │
├──┴─────┼────────────┼────────────┤
│減刑後之宣告刑  │有期徒刑貳月拾伍日，如易│有期徒刑陸月，如易科罰金│
│                │科罰金以銀元佰元即新台│以銀元佰元即新台幣玖佰│
│                │元折算壹日。            │元折算壹日（聲請書誤載為│
│                │                        │有期徒刑伍月）。        │
└────────┴────────────┴────────────┘


司法院資訊處製作；財團法人民間司法改革基金會備份。
